Archief Abraham Bredius
RKD – Nederlands Instituut voor Kunstgeschiedenis
- Aantekeningen Schilders, 1880-1922; 0380.A
  - P - Q, circa 1880-1922; 0380.vb15; 26 omslagen
    - Plaet, Cornelis en Marinus van der, circa 1880-1922; 0380.408; 1 omslag
      Plaat, Cornelis van der; Plaat, Marinus van der
    - Ploij, Willem Jansz, circa 1880-1922; 0380.409; 1 omslag
      Ploy, Willem Jansz.
    - Pluym, C. van de (en anderen), circa 1880-1922; 0380.410; 1 omslag
      Pluym, Karel van der
    - Poel, Adriaen en Egbert van der, circa 1880-1922; 0380.411; 1 omslag
      Poel, Adriaen Lievensz. van der; Poel, Egbert Lievensz. van der
    - Poelenburgh, Cornelis van, circa 1880-1922; 0380.412; 1 omslag
      Poelenburch, Cornelis van
    - Pola, Hendrick, circa 1880-1922; 0380.413; 1 omslag
      Pola, Hendrik
    - Poorter, Willem de, circa 1880-1922; 0380.414; 1 omslag
      Poorter, Willem de
    - Porcellis en Flessiers, circa 1880-1922; 0380.415; 1 omslag
      Flessiers, Balthasar (I); Flessiers, Balthasar (II); Flessiers, Benjamin; Flessiers, Willem; Porcellis, Jan; Porcellis, Julius
    - Porret, Pieter, circa 1880-1922; 0380.416; 1 omslag
      Porreth, Pieter
    - Post, Utrant Barthoutsz, circa 1880-1922; 0380.417; 1 omslag
      Post, Utrant Barthoutsz.
    - Pot, Hendrick Gerritsz, circa 1880-1922; 0380.418; 1 omslag
      Pot, Hendrick
    - Potter, Paulus, circa 1880-1922; 0380.419; 1 omslag
      Potter, Paulus
    - Putter, Pieter de, circa 1880-1922; 0380.420; 1 omslag
      Putter, Pieter de
    - Pijl, Pieter en Jacob en Arent, circa 1880-1922; 0380.421; 1 omslag
      Pijl, Arent; Pijll, Jacob; Pijl, Pieter
    - Pijnaecker, Adam, circa 1880-1922; 0380.422; 1 omslag
      Pijnacker, Adam
    - Pijnas, Jan en Jacob, circa 1880-1922; 0380.423; 1 omslag
      Pynas, Jacob; Pynas, Jan
    - Queborn, Louijs van den, circa 1880-1922; 0380.424; 1 omslag
      Queborn, Louis van den
    - Quinckhart, circa 1880-1922; 0380.425; 1 omslag
      Quinckhart, Jakob; Quinkhard, Jan Hendrik; Quinkhard, Jan Maurits; Quinkhard, Julius (I)
    - Quast, Pieter, circa 1880-1922; 0380.426; 1 omslag
      Quast, Pieter Jansz.
  - R, circa 1880-1922; 0380.vb16; 34 omslagen
    - Rasenburgh, R. van, circa 1880-1922; 0380.427; 1 omslag
      Rasenburg, Reynier van
    - Rahmstorpf, Peter, circa 1880-1922; 0380.428; 1 omslag
      Rahmstorpf, Peter
    - Ravesteijn, Van, circa 1880-1922; 0380.429; 1 omslag
      Ravesteyn, Anthonie van; Ravesteyn, Arnold van; Ravesteyn, Dirk de Quade van; Ravesteyn, Jan van; Ravesteyn, Nicolaes de Quade van
    - Rem, Hans (en anderen), circa 1880-1922; 0380.430; 1 omslag
      Rem, Gaspar; Rem, Hans; Rem, Joris; Rem, Lodewyck
    - Rembrandt (en familie), circa 1880-1922; 0380.431; 1 omslag
      Rembrandt; Rijn, Titus Rembrandtsz. van
    - Renesse, Constantijn van, circa 1880-1922; 0380.432; 1 omslag
      Renesse, Constantijn à
    - Reijmbouts, Willem (en anderen), circa 1880-1922; 0380.433; 1 omslag
      Reymbouts, Martin (III); Reynbouts, Willem
    - Rietwijck, Corn. Damen van, circa 1880-1922; 0380.434; 1 omslag
      Dame Rietwijk, Cornelis
    - Ring, Pieter de, circa 1880-1922; 0380.435; 1 omslag
      Ring, Pieter de
    - Ringh, Pieter de, circa 1880-1922; 0380.436; 1 omslag
    - Ritsma, Jacob, circa 1880-1922; 0380.437; 1 omslag
      Ritsma, Jacobus (ca. 1618-1658)
    - Rocourt, Louis, circa 1880-1922; 0380.438; 1 omslag
      Rocourt, Louys
    - Rocquette, Johannes la, circa 1880-1922; 0380.439; 1 omslag
      Rocquette, Johan de la
    - Rodingh, Pieter, circa 1880-1922; 0380.440; 1 omslag
      Rodingh, Pieter
    - Roghman, Roelant, circa 1880-1922; 0380.441; 1 omslag
      Roghman, Roelant
    - Rombouts, Salomon en Gilles, circa 1880-1922; 0380.442; 1 omslag
      Rombouts, Gillis; Rombouts, Salomon
    - Romeijn, W. (Willem), circa 1880-1922; 0380.443; 1 omslag
      Romeyn, Willem
    - Roosendael, Nicolaes, circa 1880-1922; 0380.444; 1 omslag
      Roosendael, Nicolaas
    - Roosenwit, Simon Gz van, circa 1880-1922; 0380.445; 1 omslag
      Roosenwit, Simon Gerritsz. van
    - Kaersgieters; Bolgersteijn; Rooswijck, circa 1880-1922; 0380.446; 1 omslag
      Bolgersteyn, Harmen van; Kaersgieter, Frans (I); Rooswijk, Engel; Wynnes, Sybald
    - Root, Symon de, circa 1880-1922; 0380.447; 1 omslag
      Roodt, Simon
    - Rousseau, Jacques de, circa 1880-1922; 0380.448; 1 omslag
      Rousseaux, Jacques des
    - Ruelles, P. des, circa 1880-1922; 0380.449; 1 omslag
      Ruelles, Pieter des
    - Ruisdael, Jacob van; Ruysdael, Jacob Isaäkz van; Jacob Salomonsz van, circa 1880-1922; 0380.450; 1 omslag
      Ruisdael, Isaack van; Ruisdael, Jacob van; Ruysdael, Jacob Salomonsz. van
    - Rustingh, Abraham van, circa 1880-1922; 0380.451; 1 omslag
      Rustingh, Abraham van
    - Ruys, Simon, circa 1880-1922; 0380.452; 1 omslag
      Ruys, Simon
    - Ruysch, circa 1880-1922; 0380.453; 1 omslag
      Pool, Jurriaan (I); Pool, Juriaen (II); Ruysch, Anna; Ruysch, Frederick; Ruysch, Rachel
    - Ruysdael, Isaack van, circa 1880-1922; 0380.454; 1 omslag
      Ruisdael, Isaack van
    - Ruysdael, Salomon van, circa 1880-1922; 0380.455; 1 omslag
      Ruysdael, Salomon van
    - Ruysscher, De, circa 1880-1922; 0380.456; 1 omslag
      Vervaardigers van en handelaren in onder meer laken, linten en kousen, Leiden. In de documenten is sprake van bezit van schilderijen en tekeningen.
    - Ruyven, Pieter van, circa 1880-1922; 0380.457; 1 omslag
      Ruyven, Pieter van
    - Rijck, Jacob de, circa 1880-1922; 0380.458; 1 omslag
      Rijck, Jacob de
    - Rijck, Pieter van, circa 1880-1922; 0380.459; 1 omslag
      Rijck, Pieter Cornelisz. van
    - Rijckhals, circa 1880-1922; 0380.460; 1 omslag
      Ryckhals, François
  - S, circa 1880-1922; 0380.vb17; 62 omslagen
    - Saegmolen, Maerten, circa 1880-1922; 0380.461; 1 omslag
      Saeghmolen, Martinus
    - Saenredam, Pieter, circa 1880-1922; 0380.462; 1 omslag
      Saenredam, Pieter
    - Saftleven, Herman en Abraham, circa 1880-1922; 0380.463; 1 omslag
      Saftleven, Abraham; Saftleven, Herman
    - Sanders, Hercules, circa 1880-1922; 0380.464; 1 omslag
      Sanders, Hercules
    - Sandrart, Joachim en Jakob von, circa 1880-1922; 0380.465; 1 omslag
      Sandrart, Jakob von; Sandrart, Joachim von (I)
    - Santvoort, D.D. (Dirck Dircksz), circa 1880-1922; 0380.466; 1 omslag
      Santvoort, Dirck Dircksz.
    - Santwijck, François van, circa 1880-1922; 0380.467; 1 omslag
      Sandtwijck, François van
    - Savery, Jacques en Roelandt, circa 1880-1922; 0380.468; 1 omslag
      Savery, Hans (I); Savery, Jacob (I); Savery, Jacob (II); Savery, Roelant; Savery, Salomon
    - Savoyen, Philips en Carel van, circa 1880-1922; 0380.469; 1 omslag
      Savoy, Philips van; Savoyen, Carel van
    - Schagen, Adriaen Eewoutsz van, circa 1880-1922; 0380.470; 1 omslag
      Eeuwoutsz. van Schagen, Adriaen
    - Schalcken, Godfried en Jacobus, circa 1880-1922; 0380.471; 1 omslag
      Schalcken, Godefridus; Schalcken, Jacob
    - Schendel, Gillis en Gysbert van, circa 1880-1922; 0380.472; 1 omslag
      Scheyndel, Gillis van (I); Scheyndel, Gillis van (II); Schendel, Gysbert van
    - Schilperoort, Koenraad van, circa 1880-1922; 0380.473; 1 omslag
      Schilperoort, Coenraet van
    - Schoeff, Johannes, circa 1880-1922; 0380.474; 1 omslag
      Schoeff, Johan Pietersz.
    - Schoor, Albert van der, circa 1880-1922; 0380.475; 1 omslag
      Schoor, Aelbert Jansz. van der
    - Schooten, Floris en Abraham van, circa 1880-1922; 0380.476; 1 omslag
      Schooten, Abraham van; Schooten, Floris van
    - Schooten, Joris van, circa 1880-1922; 0380.477; 1 omslag
      Schooten, Joris van
    - Schotanus, Petrus, circa 1880-1922; 0380.478; 1 omslag
      Schotanus, Petrus
    - Schouman, Aert, circa 1880-1922; 0380.479; 1 omslag
      Schouman, Aert
    - Schrieck, O.v., circa 1880-1922; 0380.480; 1 omslag
      Marseus van Schrieck, Otto
    - Schuer, Th. van der, circa 1880-1922; 0380.481; 1 omslag
      Schuer, Theodoor van der
    - Schuren, Anthony van der, circa 1880-1922; 0380.482; 1 omslag
      Schueren, Anthony van der
    - Schurmans, Franchoys en Abraham, circa 1880-1922; 0380.483; 1 omslag
      Betreft een twist tussen Franchoys en Abraham Schurmans over de aankoop van een 'Seeckere Schilderie'.
    - Seghers, Hercules, circa 1880-1922; 0380.484; 1 omslag
      Segers, Hercules
    - Sergeant, Johannes, circa 1880-1922; 0380.485; 1 omslag
      Sergeant, Johannes
    - Silo, Adam, circa 1880-1922; 0380.486; 1 omslag
      Silo, Adam
    - Slingelandt, Pieter van, circa 1880-1922; 0380.487; 1 omslag
      Slingelandt, Pieter van
    - Slingelandt, Quieringh Ponsen, circa 1880-1922; 0380.488; 1 omslag
      Slingelandt, Quirijn Ponsz. van
    - Smit, A. de, circa 1880-1922; 0380.489; 1 omslag
      Smit, Aernout
    - Smit, Jan, circa 1880-1922; 0380.490; 1 omslag
      Smit, Jan (-1720)
    - Smits, Johannes en Andries, circa 1880-1922; 0380.491; 1 omslag
      Smits, Johannes (actief 1660); Smits, Andries
    - Smit(s), Samuel, circa 1880-1922; 0380.492; 1 omslag
      Smits, Samuel Pietersz.
    - Sneewints, Joost; Tol, Hendrick van, circa 1880-1922; 0380.493; 1 omslag
      Tol, Hendrick van; Sneewyns, Joost
    - Someren, Barend van, circa 1880-1922; 0380.494; 1 omslag
      Someren, Barend van; Someren, Hendrick van
    - Someren, Hendrick van, circa 1880-1922; 0380.495; 1 omslag
    - Soolmaker, J.F., circa 1880-1922; 0380.496; 1 omslag
      Soolmaker, Jan Frans
    - Soutman, Pieter, circa 1880-1922; 0380.497; 1 omslag
      Soutman, Pieter
    - Spilberg, Johannes, circa 1880-1922; 0380.498; 1 omslag
      Spilberg, Johann (II)
    - Spruijt, Johannes en Laurens, circa 1880-1922; 0380.499; 1 omslag
      Spruyt, Johannes; Spruyt, Laurens
    - Stael, Pieter, circa 1880-1922; 0380.500; 1 omslag
      Stael, Pieter
    - Stalpart, Pieter en Daniël, circa 1880-1922; 0380.501; 1 omslag
      Stalpaert, Daniël; Stalpaert, Pieter
    - Stangerus, Cornelis, circa 1880-1922; 0380.502; 1 omslag
      Stangerus, Cornelis
    - Staphorst, Abraham, circa 1880-1922; 0380.503; 1 omslag
      Staphorst, Abraham
    - Steen, Jan, circa 1880-1922; 0380.504; 1 omslag
      Steen, Jan
    - Steenberghen, Jacob en Arnoult van, circa 1880-1922; 0380.505; 1 omslag
      Steenbergen, Jacob van (I); Steenbergen, Arnoult van; Steenbergen, Jacob van (II); Regart, Jaques
    - Stocade, Nicolaes van Helt, circa 1880-1922; 0380.506; 1 omslag
      Helt Stockade, Nicolaes van
    - Stockman, Daniel en David, circa 1880-1922; 0380.507; 1 omslag
      Stockman, Daniel; Stockman, David
    - Stooter, Cornelis, circa 1880-1922; 0380.508; 1 omslag
      Stooter, Cornelis Leonardsz.
    - Storck, Johannes en Abraham, circa 1880-1922; 0380.509; 1 omslag
      Storck, Abraham; Storck, Johannes
    - Streeck, Juriaen van, circa 1880-1922; 0380.510; 1 omslag
      Streek, Juriaan van
    - Sturckenburgh, Johannes, circa 1880-1922; 0380.511; 1 omslag
      Sturckenburgh, Johannes
    - Stuven, Ernst, circa 1880-1922; 0380.512; 1 omslag
      Stuven, Ernst
    - Suycker, Nicolaes (de Jonge), circa 1880-1922; 0380.513; 1 omslag
      Claesz. genaamd Suycker, Reyer
    - Swanenburch, Isaack en Jacob (en anderen), circa 1880-1922; 0380.514; 1 omslag
      Swanenburg, Claes Isaacsz. van; Swanenburg, Isaac Claesz. van; Swanenburgh, Jacob van
    - Swanenburch, Nicolaes (en anderen), circa 1880-1922; 0380.515; 1 omslag
    - Sweerman, Jan Coerten, circa 1880-1922; 0380.516; 1 omslag
      Sweerman, Jan Coerten
    - Sweerts, Jeronimus, circa 1880-1922; 0380.517; 1 omslag
      Sweerts, Hieronymus (1629-1696); Sweerts, Jeronimus (1603-1636)
    - Sweerts, Michiel, circa 1880-1922; 0380.518; 1 omslag
      Sweerts, Michael
    - Swelingh, Gerrit Pietersz, circa 1880-1922; 0380.519; 1 omslag
      Sweelink, Gerrit Pietersz.
      In het dossier komen tevens de schilders Pieter Pietersz. (1628; zie ook inv.nr. 407), Dirck Pietersz. (1628) en Gerrit Pietersz. (1600; 1646) voor.
    - Swieten, Corn., circa 1880-1922; 0380.520; 1 omslag
      Zwieten, Cornelis van
    - Swinderswijck, Willem van, circa 1880-1922; 0380.521; 1 omslag
      Swinderswijk, Willem
    - Symons (Simons), Michiel, circa 1880-1922; 0380.522; 1 omslag
      Simons, Michiel (II)
  - T, circa 1880-1922; 0380.vb18; 12 omslagen
    - Tartarius, Cornelis, circa 1880-1922; 0380.523; 1 omslag
      Tartarius, Cornelis Cornelisz.
    - Tegelbergh, Dirck, circa 1880-1922; 0380.524; 1 omslag
      Tegelberg, Dirck
    - Terwesten, familie, circa 1880-1922; 0380.525; 1 omslag
      Terwesten, Augustinus (I); Terwesten, Augustinus (II); Terwesten, B.; Terwesten, Mattheus; Terwesten, Pieter
    - Theunisz, Barend, circa 1880-1922; 0380.526; 1 omslag
      Teunisz., Barent
    - Thibaut, Willem, circa 1880-1922; 0380.527; 1 omslag
      Thibaut, Willem
    - Tivart, Daniel, circa 1880-1922; 0380.528; 1 omslag
      Thivart, Daniël
    - Tol, Dominicus van, circa 1880-1922; 0380.529; 1 omslag
      Tol, Domenicus van
    - Tol, Maerten van (en anderen), circa 1880-1922; 0380.530; 1 omslag
      Tol, Hendrick van; Tol, Johan van; Tol, Maerten van; Toll, Jacob van der
    - Torenvliet, Abraham en Jacobus van, circa 1880-1922; 0380.531; 1 omslag
      Toorenvliet, Abraham (I); Toorenvliet, Jacob
    - Treck, Jan Janssen, circa 1880-1922; 0380.532; 1 omslag
      Treck, Jan
    - Troyen, Rombout van, circa 1880-1922; 0380.533; 1 omslag
      Troyen, Rombout van
    - Tzerrarts, Jan, circa 1880-1922; 0380.534; 1 omslag
      Tserraets, Jan (I)
  - U - V, circa 1880-1922; 0380.vb19; 57 omslagen
    - Uffelen, Hans van, circa 1880-1922; 0380.535; 1 omslag
      Uffelen, Hans van
    - Uffelhaven, Gerrit, circa 1880-1922; 0380.536; 1 omslag
      Uffelhaven, Gerrit
    - Uyl, Jan Jansz, circa 1880-1922; 0380.537; 1 omslag
      Uyl, Jan Jansz. den (I); Uyl, Jan Jansz. den (II)
    - Uylenborgh, Hendrick en Gerard, circa 1880-1922; 0380.538; 1 omslag
      Uylenburgh, Gerrit; Uylenburgh, Hendrick
    - Uyttenbrock, Moijses van (en anderen), circa 1880-1922; 0380.539; 1 omslag
      Uyttenbroeck, Jan van; Wtenbrouck, Moyses van; Wtenbrouck, Matheus
    - Vaillant, Wallerand, circa 1880-1922; 0380.540; 1 omslag
      Vaillant, Wallerant
    - Valkenburg, Dirck, circa 1880-1922; 0380.541; 1 omslag
      Valkenburg, Dirk
    - Veen, Balthasar van der, circa 1880-1922; 0380.542; 1 omslag
      Veen, Balthasar van der
    - Veen, Rochus van, circa 1880-1922; 0380.543; 1 omslag
      Veen, Rochus van
    - Velde, Adriaen van de, circa 1880-1922; 0380.544; 1 omslag
      Velde, Adriaen van de
    - Velde, Anthony van de (de Oude en de Jonge), circa 1880-1922; 0380.545; 1 omslag
      Velde, Anthony van de (I); Velde, Anthony van de (II)
    - Velde, Esaias van de, circa 1880-1922; 0380.546; 1 omslag
      Velde, Esaias van de
    - Velde, Jan van de, circa 1880-1922; 0380.547; 1 omslag
      Velde, Jan van de (I); Velde, Jan van de (II); Velde, Jan van de (III)
    - Velde, Jacob en Willem van de, circa 1880-1922; 0380.548; 1 omslag
      Velde, Jacob van de (1652); Velde, Willem van de (I)
    - Velsen, Jacob Jansz van, circa 1880-1922; 0380.549; 1 omslag
      Velsen, Jacob Jansz. van
    - Venant, François, circa 1880-1922; 0380.550; 1 omslag
      Venant, François
    - Vennecool, Jacob, circa 1880-1922; 0380.551; 1 omslag
      Vennekool, Jacob (I); Vennekool, Jacob (II)
    - Verbeeck, Cornelis en Pieter, circa 1880-1922; 0380.552; 1 omslag
      Verbeeck, Cornelis; Verbeeck, Pieter Cornelisz.; Verbeeck, Ysaack Cornelisz.
    - Verboom, circa 1880-1922; 0380.553; 1 omslag
      Verboom, Adriaen Hendriksz.
    - Verburgh, Dionys, circa 1880-1922; 0380.554; 1 omslag
      Verburg, Dionys
    - Verbuys, Arnoldus, circa 1880-1922; 0380.555; 1 omslag
      Verbuys, Arnoldus
    - Verdoel, Adriaen, circa 1880-1922; 0380.556; 1 omslag
      Verdoel, Adriaen (I)
    - Verkolje, Johannes en Nicolaes, circa 1880-1922; 0380.557; 1 omslag
      Verkolje, Jan (I); Verkolje, Jan (II); Verkolje, Nicolaas
    - Vermeer, Johannes, circa 1880-1922; 0380.558; 1 omslag
      Vermeer, Johannes
    - Vermeer, Johannes, circa 1880-1922; 0380.559; 1 omslag
      Vermeer van Haarlem, Jan (I)
    - Verplancken, Abraham, circa 1880-1922; 0380.560; 1 omslag
      Verplancken, Abraham
    - Verschuer, L. en P., circa 1880-1922; 0380.561; 1 omslag
      Onduidelijk of het kunstenaars betreft.
    - Verschuring, H. en W., circa 1880-1922; 0380.562; 1 omslag
      Verschuring, Hendrick; Verschuring, Willem
    - Versprongh, Cornelis en Johannes, circa 1880-1922; 0380.563; 1 omslag
      Engelsz., Cornelis; Verspronck, Johannes Cornelisz.
    - Verstralen, Anthony, circa 1880-1922; 0380.564; 1 omslag
      Verstraelen, Anthonie
    - Vertangen, Daniël, circa 1880-1922; 0380.565; 1 omslag
      Vertangen, Daniel
    - Verveer, Adriaen, circa 1880-1922; 0380.566; 1 omslag
      Verveer, Ary Huybertsz.
    - Verwer, Abraham en Justus de, circa 1880-1922; 0380.567; 1 omslag
      Verwer, Abraham de; Verwer, Justus de
    - Victor, Jacobus, circa 1880-1922; 0380.568; 1 omslag
      Victors, Jacomo
    - Victors, Johannes, circa 1880-1922; 0380.569; 1 omslag
      Victors, Jan
    - Ville, Jacques de, circa 1880-1922; 0380.570; 1 omslag
      Ville, Jacques de
    - Vinne, Vincent Lourens, circa 1880-1922; 0380.571; 1 omslag
      Vinne, Isaac Vincentsz. van der; Vinne, Jan Vincentsz. van der; Vinne, Laurens Vincentsz. van der; Vinne, Vincent Laurensz. van der (I); Vinne, Vincent Laurensz. van der (II)
    - Vinghboons, familie, circa 1880-1922; 0380.572; 1 omslag
      Vinckboons, David (I); Vinckboons, David (II); Vinckboons, Johannes; Vinckboons, Justus; Vinckboons, Philips (I); Vinckboons, Philips (II); Vinckboons, Pieter
    - Vlieger, Simon de, circa 1880-1922; 0380.573; 1 omslag
      Vlieger, Simon de
    - Vliet, Hendrik van; Vliet, Willem van der, circa 1880-1922; 0380.574; 1 omslag
      Vliet, Hendrick van; Vliet, Willem van der
    - Vlijet, Willem Wz van (der), circa 1880-1922; 0380.575; 1 omslag
      Vliet, Willem van der
    - Vois, Adriaen de, circa 1880-1922; 0380.576; 1 omslag
      Vois, Ary de
    - Vollevens, Johannes (I), circa 1880-1922; 0380.577; 1 omslag
      Vollevens, Jan (I)
    - Vollevens, Johannes (II), circa 1880-1922; 0380.578; 1 omslag
      Vollevens, Johannes (II)
    - Vonck, Jan en Esaias, circa 1880-1922; 0380.579; 1 omslag
      Vonck, Elias; Vonck, Jan
    - Vos, Jan de, circa 1880-1922; 0380.580; 1 omslag
      Vos, Jan de (I); Vos, Jan de (II); Vos, Jan de (III); Vos, Jan de (IV)
    - Voscuyl, H.P., circa 1880-1922; 0380.581; 1 omslag
      Voskuijl, Huijgh Pietersz.
    - Vosmaer (diverse voornamen), circa 1880-1922; 0380.582; 1 omslag
      Vosmaer, Abraham; Vosmaer, Christiaen; Vosmaer, Daniël; Vosmaer, Jacob; Vosmaer, Nicolaes Arentsz.
    - Vougen, Jacob, circa 1880-1922; 0380.583; 1 omslag
      Vougen, Jacob
    - Voorhout, Johannes, circa 1880-1922; 0380.584; 1 omslag
      Voorhout, Johannes (I); Voorhout, Johannes (II)
    - Vries, Abraham de, circa 1880-1922; 0380.585; 1 omslag
      Vries, Abraham de
    - Vries, Joachum de, circa 1880-1922; 0380.586; 1 omslag
      Vries, Jochem de (active 1628-1670)
    - Vries, Paulus Vredeman de, circa 1880-1922; 0380.587; 1 omslag
      Vredeman de Vries, Hans; Vredeman de Vries, Paul
    - Vries, Roelof van (of: de), circa 1880-1922; 0380.588; 1 omslag
      Vredeman de Vries, Hans; Vredeman de Vries, Paul; Vries, Roelof Jansz. van
    - Vries, Sybrant, circa 1880-1922; 0380.589; 1 omslag
      Vries, Sybrandt
    - Vromans, Pieter Pietersz, circa 1880-1922; 0380.590; 1 omslag
      Vromans, Abraham Pietersz.; Vromans, Isac; Vromans, Jan; Vromans, Pieter (III)
    - Vroom (diverse voornamen), circa 1880-1922; 0380.591; 1 omslag
      Vroom, Cornelis Hendriksz.; Vroom, Frederik Hendriksz. (II); Vroom, Hendrik
  - W - Z, circa 1880-1922; 0380.vb20; 30 omslagen
    - Wachendorff, Adam, circa 1880-1922; 0380.592; 1 omslag
      Wachendorff, Adam
    - Wackeljie, Hendrick, circa 1880-1922; 0380.593; 1 omslag
      Wackeljie, Hendrik
    - Walscappele, Jacob van, circa 1880-1922; 0380.594; 1 omslag
      Walscapelle, Jacob van
    - Waterlo, circa 1880-1922; 0380.595; 1 omslag
      Waterloo, Anthonie
    - Webber, Zacharias, circa 1880-1922; 0380.596; 1 omslag
      Webber, Zacharias (II)
    - Weenix, Jan en Johannes Baptista, circa 1880-1922; 0380.597; 1 omslag
      Weenix, Jan; Weenix, Jan Baptist
    - Wes, Ferdinandus, circa 1880-1922; 0380.598; 1 omslag
      West, Ferdinandus
    - Westerbaen, Jan en Jacob, circa 1880-1922; 0380.599; 1 omslag
      Westerbaen, Jacob; Westerbaen, Jan Jansz. (I); Westerbaen, Jan Jansz. (II)
    - Wet, Jacob de, circa 1880-1922; 0380.600; 1 omslag
      Wet, Jacob de (I); Wet, Jacob de (II)
    - Weyts, Paulus, circa 1880-1922; 0380.601; 1 omslag
      Weyts, Pouwels (I); Weyts, Pouwels (II)
    - Wieringh, Claes van, circa 1880-1922; 0380.602; 1 omslag
      Wieringen, Cornelis Claesz. van
    - Willaerts, familie, circa 1880-1922; 0380.603; 1 omslag
      Willaerts, Abraham; Willaerts, Adam; Willaerts, Cornelis; Willaerts, Isaac
    - Willingh, Nicolaes en Pieter, circa 1880-1922; 0380.604; 1 omslag
      Willingh, Nicolaes; Willingh, Pieter
    - Wils, Jan, circa 1880-1922; 0380.605; 1 omslag
      Wils, Jan
    - Wissingh, Willem en Elias, circa 1880-1922; 0380.606; 1 omslag
      Wissing, Willem; Wissingh, Elias; Wissingh, Pieter
    - Wit, Jacob de, circa 1880-1922; 0380.607; 1 omslag
      Wit, Jacob de
    - Witmont, Heereman, circa 1880-1922; 0380.608; 1 omslag
      Witmont, Heerman
    - Witvelt, Adriaen Jansz van, circa 1880-1922; 0380.609; 1 omslag
      Witvelt, Adriaen Jansz. van
    - Wolffert, Johannes, circa 1880-1922; 0380.610; 1 omslag
      Wolfaerts, Jan Baptist
    - Wouw, Aernout, circa 1880-1922; 0380.611; 1 omslag
      Wou, Aernoudt Claesz.
    - Wouwerman, Philips, circa 1880-1922; 0380.612; 1 omslag
      Wouwerman, Philips; Wouwerman, Paulus
    - Wouwerman, Pieter, circa 1880-1922; 0380.613; 1 omslag
      Wouwerman, Pieter (II); Wouwerman, Paulus
    - Wuchters, Abraham, circa 1880-1922; 0380.614; 1 omslag
      Wuchters, Abraham
    - Wijck, Thomas, circa 1880-1922; 0380.615; 1 omslag
      Wijck, Thomas
    - Wyhen, Jacques van der, circa 1880-1922; 0380.616; 1 omslag
      Wijen, Jacques van der
    - Wijnants, Jan, circa 1880-1922; 0380.617; 1 omslag
      Wijnants, Jan
    - Wijntrack, Dirck, circa 1880-1922; 0380.618; 1 omslag
      Wijntrack, Dirck
    - IJkens, Pieter, circa 1880-1922; 0380.619; 1 omslag
      Ykens, Pieter (Dordrecht)
    - Zomer, J. Pz, circa 1880-1922; 0380.620; 1 omslag
      Zomer, Jan Pietersz.
    - Zwaerdecroon, Bernardus, circa 1880-1922; 0380.621; 1 omslag
      Zwaerdecroon, Bernardus
- Aantekeningen 'Steden A-Z', 1880-1922; 0380.B
  - A, circa 1880-1922; 0380.vb21; 8 omslagen
    - Amsterdam, circa 1880-1922; 0380.622; 1 omslag
      Amsterdam; Amsterdam
      Amsterdam; [Amsterdam]; Europa; Wereld; Nederland; West-Europa; Noord-Holland (prov.); Amsterdam; [Amsterdam]; Europe; World; Netherlands; Western Europe; Noord-Holland (prov.)
    - Den Haag, circa 1880-1922; 0380.623; 1 omslag
      Den Haag; The Hague
      's-Gravenhage; ['s-Gravenhage]; [Den Haag]; Den Haag; Europa; Wereld; Nederland; Zuid-Holland (prov.); West-Europa; 's-Gravenhage; ['s-Gravenhage]; [Den Haag]; The Hague; Europe; World; Netherlands; Zuid-Holland (prov.); Western Europe
    - Dordrecht, circa 1880-1922; 0380.624; 1 omslag
      Dordrecht; Dordrecht
      [Dordrecht]; Dordrecht; Europa; Wereld; Nederland; Zuid-Holland (prov.); West-Europa; [Dordrecht]; Dordrecht; Europe; World; Netherlands; Zuid-Holland (prov.); Western Europe
    - Haarlem, circa 1880-1922; 0380.625; 1 omslag
      Haarlem; Haarlem